臺灣南投地方法院刑事判決
110年度訴字第294號
公  訴  人  臺灣南投地方檢察署檢察官 
被      告  VU BA LAM(中文姓名：武伯藍)
              


選任辯護人  陳瑞斌律師
被      告  PHAN VAN THUAN(中文姓名：潘文順)
              



上列被告因違反森林法案件，經檢察官提起公訴（109年度偵字
第5600號、110年度偵字第3393號），本院判決如下：
    主  文
VU BA LAM犯森林法第五十二條第三項、第一項第四款、第六款
之竊取森林主產物貴重木罪，處有期徒刑壹年肆月，併科罰金新
臺幣參佰萬元，罰金如易服勞役，以罰金總額與壹年之日數比例
折算。扣案如附表三編號1、3、4、5、6所示之物，均沒收。
PHAN VAN THUAN犯森林法第五十二條第三項、第一項第四款、第
六款之竊取森林主產物貴重木罪，處有期徒刑壹年肆月，併科罰
金新臺幣參佰萬元，罰金如易服勞役，以罰金總額與壹年之日數
比例折算。扣案如附表三編號1、3、4、5、6所示之物，均沒收
。
    事  實
一、PHAN VAN THUAN（中文姓名潘文順，下稱潘文順）、VU BA 
    LAM（中文姓名武伯藍，下稱武伯藍）均係越南籍移工，與B
    UI DANH BAO（中文姓名：裴名寶，下稱裴名寶，已歿，另
    由檢察官為不起訴處分）共同意圖為自己不法所有，基於結
    夥2 人以上竊取森林主產物貴重木及搬運贓物使用車輛之犯
    意聯絡，先由裴名寶於民國109 年11月26日前某時許，帶領
　　3 名年籍不詳之越南籍人士前往南投縣仁愛鄉萬豐村投83線
    鄉道21公里處林道附近之不詳山區，以附表三編號1、5所示
    之頭燈、揹架及其他工具，竊取如附表一、二所示貴重木臺
    灣扁柏之樹瘤93塊（合計總重約310.58公斤) 得逞。迄於10
    9 年11月26日8 時許，裴名寶再以電話聯繫武伯藍及潘文順
    開車載取上開砍伐之樹瘤及裴名寶等人，武伯藍乃駕駛車牌
    號碼0000-00號白色自小客車（下稱甲車）與潘文順駕駛車
    牌號碼000-0000號黑色自小客車懸掛AKB-2087號車牌（下稱
    乙車），在臺中市中清路某加油站會合，潘文順與武伯藍並
    互相加入通訊軟體LINE、Facebook Messenger聯繫好友，嗣
    由潘文順駕駛乙車在前帶路，於同日11時許抵達南投縣仁愛
    鄉萬豐村投83線鄉道21公里處林道（X：257462；Y：000000
    0），由武伯藍駕駛甲車在該處停等，潘文順則駕駛乙車往
    上行駛約2 分鐘後，將乙車交付給路旁等待之裴名寶等人，
    潘文順則帶領另3 名年籍不詳之越南籍人士，走回甲車所停
    等之南投縣仁愛鄉萬豐村投83線鄉道21公里處林道，由武伯
    藍駕駛甲車搭載潘文順及另3 名年籍不詳之越南籍人士，跟
    隨乙車往南投縣埔里鎮方向行駛。嗣於同日12時許，在南投
    縣仁愛鄉高峰巷與仁和路口，經警先攔查乙車，惟乙車上之
    裴名寶趁隙逃逸，在乙車上扣得如附表三編號5 之頭燈及附
    表二所示之臺灣扁柏樹瘤78塊，不久後再攔查到武伯藍駕駛
    之甲車，在甲車上扣得如附表三編號1 至4 所示之物及附表
    一所示之臺灣扁柏樹瘤15塊，惟甲車上之3 名年籍不詳之越
    南籍人士亦趁隙逃逸，因而查悉上情。
二、案經行政院農業委員會林務局南投林區管理處訴由南投縣政
    府警察局仁愛分局報告及南投縣政府警察局移送臺灣南投地
    方檢察署檢察官偵查起訴。
    理  由
一、證據能力之認定：
  ㈠按被告以外之人於審判外之言詞或書面陳述，除法律有規定
    者外，不得作為證據；又被告以外之人於審判外之陳述，雖
    不符刑事訴訟法第159 條之1 至第159 條之4 之規定，而經
    當事人於審判程序同意作為證據，法院審酌該言詞陳述或書
    面陳述作成時之情況，認為適當者，亦得為證據。當事人、
    代理人或辯護人於法院調查證據時，知有第159 條第1 項不
    得為證據之情形，而未於言詞辯論終結前聲明異議者，視為
    有前項之同意，刑事訴訟法第159 條第1 項及第159 條之5
    分別定有明文。經查，本判決下列所引用被告武伯藍、潘文
    順以外之人於審判外之陳述，檢察官、被告等及辯護人迄於
    本院言詞辯論終結前均未聲明異議，本院審酌上開證據資料
    作成時之情況，尚無違法不當或證明力明顯過低之瑕疵，亦
    認為以之作為證據應屬適當，爰依上開規定，認前揭證據資
    料均有證據能力。
  ㈡次按除法律另有規定外，實施刑事訴訟程序之公務員因違背
    法定程序取得之證據，其有無證據能力之認定，應審酌人權
    保障及公共利益之均衡維護，刑事訴訟法第158 條之4 定有
    明文。本案以下所引用之非供述證據，並無證據證明係實施
    刑事訴訟程序之公務員違背法定程序所取得，且經本院於審
    理時合法踐行調查程序，自應認均具有證據能力，得作為證
    據。
二、認定犯罪事實所憑之證據及理由：
    訊據被告潘文順矢口否認有何違反森林法犯行，辯稱略以：
    伊與裴名寶本為朋友，案發當天係裴名寶請伊駕駛乙車至案
    發地點，並將乙車交給裴名寶，裴名寶有跟伊說會請另1 位
    駕駛一起去，並請伊與對方在加油站會合，伊到加油站才知
    道另1 位駕駛是武伯藍，裴名寶就將現場地址給伊，並請伊
    帶路，伊到停等地點後，裴名寶告知伊先讓武伯藍先在原地
    等，並叫伊再往上開，伊往上開約2 分鐘就看到裴名寶站在
    路邊，路旁還有3 名伊不認識的越南籍人士，裴名寶就叫伊
    帶3 名越南人去坐武伯藍的車，裴名寶自己開乙車先下山，
    伊不知道裴名寶跟其他人在山上做什麼，沒有違反森林法之
    行為云云。被告武伯藍亦矢口否認有何違反森林法犯行，辯
    稱略以：伊係案發前幾個月才認識裴名寶，因為伊開越南商
    品店，裴名寶來消費才會認識，案發當天裴名寶請伊去案發
    地點載人，並約定車資新臺幣（下同）5 千元，伊就駕駛甲
    車到集合的加油站，伊到加油站才知道另1 位司機是潘文順
    ，伊就跟著潘文順到案發林道，潘文順請伊先在原地等，潘
    文順自己先開上去，後來潘文順跟3 位越南籍人士沿原路下
    來並坐上甲車，伊不知道現場其他人在做何事，伊只是去現
    場載人而已云云。被告武伯藍之辯護人為辯稱略以：依被告
    所述是臨時指派去案發地點，被告不知在場其他人所為何事
    ，且本案盜採之共犯均脫逃，若被告武伯藍為共犯，不可能
    留在現場被抓，被告武伯藍與其他共犯並無任何犯意聯絡及
    行為分擔，被告武伯藍實無違反森林法之犯意及行為分擔。
    經查：
  ㈠被告武伯藍、潘文順經由裴名寶聯絡，由武伯藍、潘文順分
    別駕駛甲車、乙車於上開時間前往案發地點，並由被告武伯
    藍搭載潘文順及另3 名越南籍人士、裴名寶駕駛乙車之方式
    下山，嗣甲、乙二車行經南投縣仁愛鄉高峰巷與仁和路口，
    為警攔查，乙車駕駛裴名寶及甲車上之3 名越南籍人士均趁
    隙逃逸，經警在甲車扣得如附表三編號1 至4 所示之物及附
    表一所示之臺灣扁柏樹瘤15塊、在乙車扣得如附表三編號5 
    之頭燈及附表二所示之臺灣扁柏樹瘤78塊等情，業經被告等
    均不爭執，核與證人即林務局埔里工作站森林護管員陳明豪
    於警詢及偵查中之證述相符（參見警卷第40頁至41頁），並
    有同意搜索書、南投縣政府警察局仁愛分局搜索扣押筆錄、
    扣押物品目錄表、贓物認領保管單、竊取森林主產物材積表
    、扣案物照片、車號000-0000、3135-EP車輛車行紀錄、監
    視器擷取照片、武伯藍與潘文順、裴名寶LINE對話擷取照片
    、現場GPS定位照片、扣案物、車輛照片、行政院農業委員
    會林務局南投林區管理處110年3月16日投政字第1104210364
    號函檢附森林被害告訴書、國有林產物處分價金查定書、查
    獲竊取森林主產物材積表及照片在卷可稽（見警卷一第45頁
    至123頁、第150頁至154頁，警卷二第60頁至134頁、第163
    頁至168頁，偵卷一第9頁至11頁、第13頁至15頁、第17頁至
    18頁、第24頁至26頁、第29頁至33頁、第325頁至387頁），
    此部分事實，應堪認定。　
  ㈡被告武伯藍、潘文順雖以前詞置辯，惟查：
  ①被告武伯藍、潘文順駕車前往之載運地點為南投縣仁愛鄉萬
    豐村投83線鄉道21公里處林道，案發時係白天，光線充足，
    而林道上落葉遍佈、雜草叢生，顯非一般人車使用之道路，
    反而足以隱匿犯罪活動，此有監視器畫面照片在卷可稽（見
    警卷一第152 頁至154 頁），故被告武伯藍、潘文順所辯不
    知在場其他人所為何事，已有疑義。
  ②被告武伯藍、潘文順另辯稱不知其他人所搬運為何物，惟本
    案警方於甲、乙車上共扣得犯罪所得之臺灣扁柏樹材，犯罪
    所用之工具登山揹架及頭燈，其中臺灣扁柏樹材共計93塊，
    總重300 多餘公斤，重量及體積均屬龐大，而登山揹架亦屬
    體積龐大且無法藏放於背包之物，此有扣案物照片在卷可佐
    （見警卷一第68頁至113 頁），另觀之警方現場查緝照片，
    甲車及乙車之後車箱及後座均已塞滿上開樹材及揹架，此亦
    有現場照片在卷可參（見本院卷第97頁至101 頁），足見上
    開樹材及揹架均屬體積碩大且明顯之物，則被告武伯藍、潘
    文順於其他共犯搬運上開木材及工具之時，應當有於現場目
    擊。
  ㈢綜合上開證據所示，被告武伯藍、潘文順駕車於上開林道接
    送其他共犯及搬運贓物時光線明亮，而本案所竊得之木材及
    犯罪工具，均體積龐大而明顯，被告武伯藍亦於偵查及審理
    中自承有看見4 人從山上走向甲車，其中1 人身上有小包包
    ，另外3 人手上拿著揹架，4 人走到甲車駕駛座車窗旁要求
    伊開車門等情（參見偵卷一第39頁至45頁，本院卷第89頁至
    95頁），顯見被告等當時應已知悉其他共犯先於山上砍伐木
    頭之後再搬運下山，而被告等仍駕車分工接送其他共犯及贓
    物下山，足認被告武伯藍、潘文順確有違反森林法之犯意聯
    絡及行為分擔，被告2 人前開所辯，顯係卸責之詞，不足採
    信。本案事證明確，被告武伯藍、潘文順之犯行均堪認定，
    應予依法論科。
三、論罪科刑：
　㈠按行為後法律有變更者，適用行為時之法律，但行為後之法
    律有利於行為人者，適用最有利於行為人之法律，刑法第2
    條第1 項定有明文。被告武伯藍、潘文順行為後，森林法第
    52條於110年 5 月5 日修正公布，於同年5 月7 日施行，修
    正後森林法第52條第1 項、第3 項規定：「犯第五十條第一
    項、第二項之罪而有下列情形之一者，處一年以上七年以下
    有期徒刑，併科新臺幣一百萬元以上二千萬元以下罰金：一
    、於保安林犯之。二、依機關之委託或其他契約，有保護森
    林義務之人犯之。三、於行使林產物採取權時犯之。四、結
    夥二人以上或僱使他人犯之。五、以贓物為原料，製造木炭
    、松節油、其他物品或培植菇類。六、為搬運贓物，使用牲
    口、船舶、車輛，或有搬運造材之設備。七、掘採、毀壞、
    燒燬或隱蔽根株，以圖罪跡之湮滅。八、以贓物燃料，使用
    於礦物之採取，精製石灰、磚、瓦或其他物品之製造。九、
    以砍伐、鋸切、挖掘或其他方式，破壞生立木之生長。」、
    「第一項森林主產物為貴重木者，加重其刑至二分之一。」
    而修正前森林法第52條第1 項、第3 項規定：「犯第五十條
    第一項之罪而有下列情形之一者，處一年以上七年以下有期
    徒刑，併科贓額五倍以上十倍以下罰金：一、於保安林犯之
    。二、依機關之委託或其他契約，有保護森林義務之人犯之
    。三、於行使林產物採取權時犯之。四、結夥二人以上或僱
    使他人犯之。五、以贓物為原料，製造木炭、松節油、其他
    物品或培植菇類。六、為搬運贓物，使用牲口、船舶、車輛
    ，或有搬運造材之設備。七、掘採、毀壞、燒燬或隱蔽根株
    ，以圖罪跡之湮滅。八、以贓物燃料，使用於礦物之採取，
    精製石灰、磚、瓦或其他物品之製造。」則依修正前森林法
    第52條第1 項、第3 項規定，本案扣案之扁柏之山價為新臺
    幣2,684,381元，可併科26,843,810元以上，53,687,620以
    下之罰金，修正後之森林法顯然較有利於被告2 人，依刑法
    第2 條第1 項但書規定，本件應適用行為後之法律即修正後
    森林法第52條第1 項、第3 項之規定。
  ㈡次按森林係指林地及其群生竹、木之總稱。而所謂森林主產
    物，依國有林林產物處分規則第3 條第1 款之規定，係指生
    立、枯損、倒伏之竹木及餘留之根株、殘材而言（最高法院
    93年台上字第860 號判決意旨參照）。再按森林法第50條、
    第52條係刑法第320 條第1 項、第321 條之特別規定，依特
    別法優於普通法或全部法（有森林法之加重條件時）優於部
    分法（無森林法之加重條件時）原則，前者應優先於後者適
    用（最高法院101 年度台上字第349 號判決意旨參照）。又
    森林法第52條第3 項規定，犯同條第1 項之森林主產物為貴
    重木者，加重其刑至二分之一，係犯罪類型變更之個別犯罪
    行為予以加重，當屬「刑法分則加重」之性質而成為另一獨
    立之罪，該罪名及構成要件與常態犯罪之罪名及構成要件應
    非相同，有罪判決自應諭知該罪名及構成要件。查被告武伯
    藍、潘文順及裴名寶與其他3 名真實身分不詳之成年外籍移
    工，共同使用車輛搬運所盜伐之臺灣扁柏，而臺灣扁柏為行
    政院農業委員會於104 年7 月10日農林務字第1041741162號
    公告「森林法第五十二條第四項所定貴重木之樹種」中所定
    之貴重木。是核被告武伯藍、潘文順所為，均係犯森林法第
    52條第3 項、第1 項第4 款、第6 款之竊取森林主產物貴重
    木罪，並應依森林法第52條第3 項規定加重其刑。
  ㈢被告武伯藍、潘文順及裴名寶與其他3 名真實年籍不詳之成
    年外籍移工間，就前開犯行，有犯意聯絡及行為分擔，是為
    共同正犯。又刑罰法令規定為結夥者，為必要之共同正犯，
    此為當然之解釋，判決書結論固應引用刑法第28條，但主文
    即毋庸諭知「共同」字樣（最高法院69年度台上字第2948號
    刑事判決參照），是法院判決主文即不再加列「共同」二字
    ，附予敘明。
  ㈣爰審酌被告2 人罔顧自然生態及珍貴林木之維護不易，僅貪
    圖一己私慾，竟結夥2 人以上，使用車輛竊取如附表一、二
    所示之扁柏樹瘤，對於國家財產及森林保育工作均造成相當
    程度之損害，所為實值非難。又被告2 人犯後矢口否認犯行
    ，犯罪後態度不佳。惟考量被告2 人於本案前，在我國並無
    犯罪前案紀錄，有臺灣高等法院被告前案紀錄表附卷可參，
    兼衡被告武伯藍國中畢業之智識程度，在回收場工作，經濟
    狀況勉持，家中有太太及女兒；被告潘文順高中畢業，從事
    車床工作、經濟狀況勉持、越南家中尚有母親，及犯罪之參
    與程度、分工內容、所竊取森林主產物貴重木之數量及價值
    ，與被告等犯罪之動機、目的、手段等一切情狀，分別量處
    被告武伯藍、潘文順如主文所示之刑（罰金部分詳下述㈤）
    。 
  ㈤併科罰金部分之說明：犯第50條第1 項、第2 項之罪而有下
    列情形之一者，處1 年以上7 年以下有期徒刑，併科新臺幣
    100 萬元以上2,000萬元以下罰金：四、結夥二人以上或僱
    使他人犯之。第一項森林主產物為貴重木者，加重其刑至二
    分之一。森林法第52條第1項第4 款、第3 項定有明文。參
    酌本案被告武伯藍、潘文順及裴名寶與其他3 名真實身分不
    詳之成年外籍移工所竊取扁柏之山價為2,684,381元，及被
    告等之犯罪情節，併科被告武伯藍、潘文順罰金300 萬元，
    上開罰金總額縱以最高之折算標準即3000元折算勞役1 日，
    亦已逾1 年之日數，應依刑法第42條第5 項規定，併諭知如
    易服勞役，以罰金總額與1 年之日數比例折算。
四、沒收：
  ㈠按犯森林法第52條之罪者，其供犯罪所用、犯罪預備之物或
    犯罪所生之物，不問屬於犯罪行為人與否，沒收之，森林法
    第52條第5 項定有明文。查扣案如附表三編號1、3、4、5、
    6所示之頭燈、揹架及手機等物，係供被告武伯藍、潘文順
    及其餘共犯用以盜採、搬運本案木頭及聯繫本案犯罪所用之
    物，爰依森林法第52條第5 項規定，不問屬於犯罪行為人與
    否，宣告沒收之。
  ㈡另參酌刑法第38條之2 增訂過苛調節條款，於宣告沒收或追
    徵有過苛之虞、欠缺刑法上之重要性或犯罪所得價值低微之
    情形，及考量義務沒收對於被沒收人之最低限度生活產生影
    響，允由事實審法院就個案具體情形，依職權裁量不予宣告
    或酌減，以調節沒收之嚴苛性，並兼顧訴訟經濟，節省法院
    不必要之勞費。此項過苛調節條款，乃憲法上比例原則之具
    體展現，自不分實體規範為刑法或特別刑法中之義務沒收、
    亦不論沒收主體為犯罪行為人或第三人之沒收、也不管沒收
    標的為原客體或追徵其替代價額，同有其適用。而森林法第
    52條第5項規定，係立法者為使國有森林資源受到保護，避
    免供犯罪所用之工具，不予沒收而須發還，致使相同工具易
    地反覆使用，有礙法律成效，乃採絕對義務沒收主義，以預
    防並遏止犯罪，為刑法第38條第2項前段關於職權沒收之特
    別規定，固應優先適用，但法律縱有「不問屬於犯罪行為人
    與否」之沒收條款，也不能凌駕於憲法上正當法律程序及比
    例原則之要求。就比例原則而言，不論可能沒收之物係犯罪
    行為人所有或第三人所有、不分沒收標的為原客體或追徵其
    替代價額，均有刑法第38條之2第2項過苛條款之調節適用，
    始合乎沒收新制之立法體例及立法精神（參考最高法院108 
    年度台上字第2421號判決意旨參照）。查被告武伯藍本案駕
    駛接送之甲車登記車主為其配偶何美緣，由何美緣及被告武
    伯藍共同使用，業據第三人何美緣於偵查中陳明在卷；乙車
    及車牌之登記名義人亦均非被告潘文順，且被告潘文順供稱
    乙車係裴名寶交由伊使用等語，此有車籍詳細資料報表在卷
    可參（見偵卷一第20頁至23頁），足認甲車、乙車並非專供
    被告武伯藍、潘文順違反森林法使用，考量自用小客車價值
    非低，本身亦非專供犯罪使用，日後仍可供他人合法使用，
    本院如予沒收，容有過苛之虞，揆諸首揭說明，上揭自用小
    客車均不予宣告沒收。另扣案如附表三編號2 所示之手機，
    雖為被告潘文順所有，惟僅係供被告潘文順收聽音樂之用，
    與本案無關，業經被告潘文順供述明確，卷內亦無證據證明
    此手機與本案有關，爰不予宣告沒收。
  ㈢按犯罪所得已實際合法發還被害人者，不予宣告沒收或追徵
    ，刑法第38條之1 第5 項定有明文。扣案如附表一、二之扁
    柏角材、樹瘤共93件，均已發還南投林管處保管，有贓物認
    領保管單（見警卷一第62頁）在卷可參，足認已實際合法發
    還被害人，依上開規定無庸宣告沒收或追徵。
據上論斷，應依刑事訴訟法第299 條第1 項前段，判決如主文。
本案經檢察官李英霆提起公訴，檢察官劉景仁到庭執行職務。
中　　華　　民　　國　 111　　年　　3 　　月　　21　　日
                          臺灣南投地方法院刑事第二庭   
　　　　　　　　　            審判長法　官  何玉鳳
　　　　　　　　　                  法  官  劉彥宏
                  　　　　　　　　　法  官　羅子俞
以上正本證明與原本無異。 
如不服本判決應於判決送達後20日內向本院提出上訴狀，（均須
按他造當事人之數附繕本）「切勿逕送上級法院」。
告訴人或被害人如對於本判決不服者，應具備理由請求檢察官上
訴，其上訴期間之計算係以檢察官收受判決正本之日期為準。
                                    書記官  吳瓊英
中　　華　　民　　國　　111 　年　　3 　　月　　21　　日
附錄本案論罪科刑法條：
森林法第52條
犯第50條第1項、第2項之罪而有下列情形之一者，處1年以上7年
以下有期徒刑，併科新臺幣1百萬元以上2千萬元以下罰金：
一、於保安林犯之。
二、依機關之委託或其他契約，有保護森林義務之人犯之。
三、於行使林產物採取權時犯之。
四、結夥二人以上或僱使他人犯之。
五、以贓物為原料，製造木炭、松節油、其他物品或培植菇類。
六、為搬運贓物，使用牲口、船舶、車輛，或有搬運造材之設備
    。
七、掘採、毀壞、燒燬或隱蔽根株，以圖罪跡之湮滅。
八、以贓物燃料，使用於礦物之採取，精製石灰、磚、瓦或其他
    物品之製造。
九、以砍伐、鋸切、挖掘或其他方式，破壞生立木之生長。
前項未遂犯罰之。
第1項森林主產物為貴重木者，加重其刑至二分之一。
前項貴重木之樹種，指具高經濟或生態價值，並經中央主管機關
公告之樹種。
犯本條之罪者，其供犯罪所用、犯罪預備之物或犯罪所生之物，
不問屬於犯罪行為人與否，沒收之。
第50條及本條所列刑事案件之被告或犯罪嫌疑人，於偵查中供述
與該案案情有重要關係之待證事項或其他正犯或共犯之犯罪事證
，因而使檢察官得以追訴該案之其他正犯或共犯者，以經檢察官
事先同意者為限，就其因供述所涉之犯罪，減輕或免除其刑。


附表一：（在車牌號碼0000-00號車輛扣得）
編號 物品名稱 數量 重量（濕重） 總材積 1. 臺灣扁柏（小飾品用材） 1塊 0.36公斤 0.0004立方公尺 2. 臺灣扁柏（不規則樹瘤） 1塊 0.17公斤 0.0002立方公尺 3. 臺灣扁柏（不規則樹瘤） 1塊 0.14公斤 0.0002立方公尺 4. 臺灣扁柏（小飾品用材） 1塊 0.14公斤 0.0002立方公尺 5. 臺灣扁柏（小飾品用材） 1塊 0.01公斤 0.00001立方公尺 6. 臺灣扁柏（小飾品用材） 1塊 0.04公斤 0.00005立方公尺 7. 臺灣扁柏（小飾品用材） 1塊 0.04公斤 0.00005立方公尺 8. 臺灣扁柏（小飾品用材） 1塊 0.13公斤 0.0002立方公尺 9. 臺灣扁柏（小飾品用材） 1塊 0.02公斤 0.00002立方公尺 10. 臺灣扁柏（小飾品用材） 1塊 0.04公斤 0.00005立方公尺 11. 臺灣扁柏（小飾品用材） 1塊 0.01公斤 0.00001立方公尺 12. 臺灣扁柏（不規則樹瘤） 1塊 0.12公斤 0.0001立方公尺 13. 臺灣扁柏（小飾品用材） 1塊 0.01公斤 0.00001立方公尺 14. 臺灣扁柏（小飾品用材） 1塊 0.01公斤 0.00001立方公尺 15. 臺灣扁柏（小飾品用材） 1塊 0.01公斤 0.00001立方公尺 

附表二：（在懸掛AKB-2087號車牌之黑色車輛扣得）
編號 物品名稱 數量 重量（濕重） 總材積 1. 臺灣扁柏（不規則樹瘤） 1塊 42.9公斤 0.05立方公尺 2. 臺灣扁柏（不規則樹瘤） 1塊 39公斤 0.05立方公尺 3. 臺灣扁柏（不規則樹瘤） 1塊 20.31公斤 0.02立方公尺 4. 臺灣扁柏（不規則樹瘤） 1塊 46.90公斤 0.06立方公尺 5. 臺灣扁柏（不規則樹瘤） 1塊 6.58公斤 0.01立方公尺 6. 臺灣扁柏（不規則樹瘤） 1塊 1.63公斤 0.002立方公尺 7. 臺灣扁柏（不規則樹瘤） 1塊 0.25公斤 0.0003立方公尺 8. 臺灣扁柏（不規則樹瘤） 1塊 2.07公斤 0.002立方公尺 9. 臺灣扁柏（不規則樹瘤） 1塊 1.22公斤 0.001立方公尺 10. 臺灣扁柏（不規則樹瘤） 1塊 2公斤 0.002立方公尺 11. 臺灣扁柏（不規則樹瘤） 1塊 4.73公斤 0.01立方公尺 12. 臺灣扁柏（不規則樹瘤） 1塊 7.2公斤 0.01立方公尺 13. 臺灣扁柏（不規則樹瘤） 1塊 14.97公斤 0.02立方公尺 14. 臺灣扁柏（不規則樹瘤） 1塊 4.45公斤 0.01立方公尺 15. 臺灣扁柏（不規則樹瘤） 1塊 1.61公斤 0.002立方公尺 16. 臺灣扁柏（不規則樹瘤） 1塊 5.03公斤 0.01立方公尺 17. 臺灣扁柏（不規則樹瘤） 1塊 3.97公斤 0.005立方公尺 18. 臺灣扁柏（不規則樹瘤） 1塊 3.76公斤 0.004立方公尺 19. 臺灣扁柏（不規則樹瘤） 1塊 2.84公斤 0.003立方公尺 20. 臺灣扁柏（不規則樹瘤） 1塊 5.26公斤 0.01立方公尺 21. 臺灣扁柏（不規則樹瘤） 1塊 1.89公斤 0.002立方公尺 22. 臺灣扁柏（不規則樹瘤） 1塊 2.64公斤 0.003立方公尺 23. 臺灣扁柏（不規則樹瘤） 1塊 3.23公斤 0.004立方公尺 24. 臺灣扁柏（不規則樹瘤） 1塊 1公斤 0.001立方公尺 25. 臺灣扁柏（角材） 1塊 5.13公斤 0.01立方公尺 26. 臺灣扁柏（不規則樹瘤） 1塊 0.95公斤 0. 001立方公尺 27. 臺灣扁柏（不規則樹瘤） 1塊 4.96公斤 0.01立方公尺 28. 臺灣扁柏（不規則樹瘤） 1塊 1.71公斤 0.002立方公尺 29. 臺灣扁柏（不規則樹瘤） 1塊 3.7公斤 0.004立方公尺 30. 臺灣扁柏（不規則樹瘤） 1塊 1.65公斤 0.002立方公尺 31. 臺灣扁柏（不規則樹瘤） 1塊 0.55公斤 0.001立方公尺 32. 臺灣扁柏（不規則樹瘤） 1塊 0.57公斤 0.001立方公尺 33. 臺灣扁柏（不規則樹瘤） 1塊 0.26公斤 0.0003立方公尺 34. 臺灣扁柏（不規則樹瘤） 1塊 0.42公斤 0.001立方公尺 35. 臺灣扁柏（不規則樹瘤） 1塊 0.76公斤 0.001立方公尺 36. 臺灣扁柏（不規則樹瘤） 1塊 0.51公斤 0.001立方公尺 37. 臺灣扁柏（不規則樹瘤） 1塊 0.5公斤 0.001立方公尺 38. 臺灣扁柏（不規則樹瘤） 1塊 0.41公斤 0.0005立方公尺 39. 臺灣扁柏（不規則樹瘤） 1塊 4.12公斤 0.005立方公尺 40. 臺灣扁柏（不規則樹瘤） 1塊 0.88公斤 0.001立方公尺 41. 臺灣扁柏（角材） 1塊 2.87公斤 0.004立方公尺 42. 臺灣扁柏（角材） 1塊 1.35公斤 0.002立方公尺 43. 臺灣扁柏（不規則樹瘤） 1塊 2.63公斤 0.003立方公尺 44. 臺灣扁柏（不規則樹瘤） 1塊 0.71公斤 0.001立方公尺 45. 臺灣扁柏（不規則樹瘤） 1塊 1.89公斤 0.002立方公尺 46. 臺灣扁柏（不規則樹瘤） 1塊 2.54公斤 0.003立方公尺 47. 臺灣扁柏（不規則樹瘤） 1塊 2.73公斤 0.003立方公尺 48. 臺灣扁柏（不規則樹瘤） 1塊 0.36公斤 0.0004立方公尺 49. 臺灣扁柏（不規則樹瘤） 1塊 3.54公斤 0.004立方公尺 50. 臺灣扁柏（不規則樹瘤） 1塊 10.08公斤 0.01立方公尺 51. 臺灣扁柏（不規則樹瘤） 1塊 0.95公斤 0.001立方公尺 52. 臺灣扁柏（不規則樹瘤） 1塊 2.32公斤 0.003立方公尺 53. 臺灣扁柏（不規則樹瘤） 1塊 11.38公斤 0.01立方公尺 54. 臺灣扁柏（不規則樹瘤） 1塊 0.71公斤 0.001立方公尺 55. 臺灣扁柏（不規則樹瘤） 1塊 0.64公斤 0.001立方公尺 56. 臺灣扁柏（不規則樹瘤） 1塊 4.97公斤 0.01立方公尺 57. 臺灣扁柏（不規則樹瘤） 1塊 3.16公斤 0.004立方公尺 58. 臺灣扁柏（不規則樹瘤） 1塊 0.62公斤 0.001立方公尺 59. 臺灣扁柏（不規則樹瘤） 1塊 0.62公斤 0.001立方公尺 60. 臺灣扁柏（不規則樹瘤） 1塊 0.74公斤 0.001立方公尺 61. 臺灣扁柏（角材） 1塊 0.29公斤 0.0003立方公尺 62. 臺灣扁柏（不規則樹瘤） 1塊 0.17公斤 0.0002立方公尺 63. 臺灣扁柏（不規則樹瘤） 1塊 0.08公斤 0.0001立方公尺 64. 臺灣扁柏（不規則樹瘤） 1塊 0.54公斤 0.001立方公尺 65. 臺灣扁柏（不規則樹瘤） 1塊 0.36公斤 0.0001立方公尺 66. 臺灣扁柏（不規則樹瘤） 1塊 0.56公斤 0.001立方公尺 67. 臺灣扁柏（小飾品用材） 1塊 0.03公斤 0.00004立方公尺 68. 臺灣扁柏（小飾品用材） 1塊 0.03公斤 0.00004立方公尺 69. 臺灣扁柏（小飾品用材） 1塊 0.01公斤 0.00001立方公尺 70. 臺灣扁柏（小飾品用材） 1塊 0.01公斤 0.00001立方公尺 71. 臺灣扁柏（小飾品用材） 1塊 0.02公斤 0.00002立方公尺 72. 臺灣扁柏（小飾品用材） 1塊 0.03公斤 0.00004立方公尺 73. 臺灣扁柏（小飾品用材） 1塊 0.04公斤 0.00005立方公尺 74. 臺灣扁柏（小飾品用材） 1塊 0.01公斤 0.00001立方公尺 75. 臺灣扁柏（小飾品用材） 1塊 0.02公斤 0.00002立方公尺 76. 臺灣扁柏（小飾品用材） 1塊 0.01公斤 0.00001立方公尺 77. 臺灣扁柏（小飾品用材） 1塊 0.01公斤 0.00001立方公尺 78. 臺灣扁柏（小飾品用材） 1塊 0.01公斤 0.00001立方公尺 

附表三：
編號 扣押物品名稱 數量 所有人/持有人 備註 1 登山揹架 7個 潘文順 武伯藍  2 白色、廠牌OPPO智慧型手機（IMEI：000000000000000、000000000000000；含門號0000000000號SIM卡1張） 1支 潘文順  3 白色IPHONE手機（IMEI：000000000000000；含SIM卡1張） 1支 潘文順  4 黑色、廠牌SAMSUNG智慧型手機（IMEI：000000000000000000；000000000000000000；含SIM卡1張） 1支 武伯藍  5 頭燈 2個 潘文順 武伯藍  6 金色智慧型手機 1支 潘文順 武伯藍  7 車牌號碼0000-00號自用小客車（含車輛鑰匙1把） 1輛 何美緣  8 懸掛AKB-2087號車牌之黑色自小客車（含車輛鑰匙1把） 1輛 陳俊瑋  車身號碼MVI-0000000，實際車牌號碼為000-0000號，車主吳名宗 備註： 編號1至4所示之物，在車牌號碼0000-00號車輛內扣得。 編號5至6所示之物，在懸掛AKB-2087號車牌之車輛內扣得。